【裁判字號】    89,上易,297
【裁判日期】    890321
【裁判案由】    贓物
【裁判全文】
臺灣高等法院臺南分院刑事判決            八十九年度上易字第二九七號  Ａ
      上  訴  人  臺灣雲林地方法院檢察署檢察官
      被      告  乙  ○  ○
      輔  佐  人  顏  素  珍
右上訴人因被告贓物案件，不服臺灣雲林地方法院八十八年度易字第九六Ｏ號中華民
國八十八年十二月十日第一審判決（起訴案號：臺灣雲林地方法院檢察署八十八年度
偵字第五Ｏ一八號），提起上訴，本院判決如左：
      主      文
原判決撤銷。
乙○○故買贓物，處有期徒刑伍月。緩刑參年。
      事      實
一、乙○○於民國（下同）八十八年九月十六日晚間八時許，在雲林縣斗六市○○路
    與慶生路口，明知不詳年籍姓名之綽號「阿凱」成年男子所持有甲○○於八十八
    年七月十三日二時許在同縣市○○路「搖滾ＰＵＢ」前失竊之ＩＸＧ－九六九號
    重型機車一輛，係屬來路不明之贓車，竟以新臺幣（下同）一萬二千元之代價購
    入供己騎用。嗣於同日晚間八時二十分許，乙○○牽上開機車至同縣市鎮○路六
    十九號「正群機車店」修理時，為警查獲。
二、案經雲林縣警察局斗六分局移送臺灣雲林地方法院檢察署檢察官偵查起訴。
      理      由
一、訊據被告乙○○固坦承有於上揭時地購入前開機車等事實不諱，惟矢口否認有贓
    物之認識，並辯稱：「阿凱」者當時交給伊機車強制保險證，伊以為係行照，起
    先伊不想買，「阿凱」者口氣不好，語帶脅迫，因該車有故障，所以購入之價格
    較一般巿場之價格低，伊不知係贓物云云。經查：上開機車係邱振榮所有，為甲
    ○○所騎用，於八十八年七月十三日二時許，在上開漢口路「搖滾ＰＵＢ」前失
    竊乙節，已據證人甲○○於警訊中指明（見警卷第二頁），復有車輛竊盜、車牌
    失竊資料個別查詢報表－查詢車輛認可資料及贓物認領保管單各一份附卷足稽（
    見同上卷第四、七頁），足見上開機車係贓物無訛。按購買機車需索取機車之來
    源證明文件，此為眾所皆知之事，被告非童稚之人，且考有機車駕照，有機車駕
    照足稽（見原審卷第四十九頁），當無不知之理。且查證人即「正群機車店」負
    責人吳燕正於警訊及原審調查時證稱：該機車的鎖係電子鎖，必需原廠鑰匙才能
    開啟，被告帶來的鑰匙無法起動該機車，所以要求將鎖換掉；該機車市價約二萬
    多元等語（見警卷第三頁反面、原審卷第十八頁正面），參以被告於警偵訊中供
    稱：伊於八十八年九月十六日才認識「阿凱」，伊有覺得奇怪為何比市價便宜等
    語（見警卷第一頁反面、偵查卷第六頁正面），足見被告對機車之市價有所瞭解
    ，竟對當天在路上才認識之陌生人「阿凱」，以低於市價甚多之價格，且未索得
    該機車之來源證明文件而購入該機車，旋即牽該機車前往機車店換鎖，衡情難謂
    其無贓物之認識甚明。故被告上開所辯，無非畏罪飾卸之詞，委無可採，本件事
    證已甚明確，其犯行洵堪認定。
二、核被告所為，係犯刑法第三百四十九條第二項之故買贓物罪。原審疏未詳加調查
    證據及未細心勾勒案情，遽以無證據證明被告犯罪，而諭知無罪之判決，尚嫌速
    斷。檢察官上訴意旨執此指摘原判決不當，為有理由，自應由本院將原判決撤銷
    改判。爰審酌被告之素行、犯罪之動機、目的、手段、方法、所生之危害及犯後
    態度等一切情節，量處被告如主文第二項所示之刑。查被告未曾受有期徒刑以上
    刑之宣告，有卷內前科表可查，經此偵序教訓，應知警惕諒無再犯之虞，且現正
    就讀西螺農工職業學校三年級，本院認所宣告之刑，以暫不執行為適當，併諭知
    緩刑三年，以勵自新。
據上論斷：應依刑事訴訟法第三百六十九條第一項前段、第三百六十四條、第二百九
十九條第一項前段，刑法第三百四十九條第二項、第七十四條第一款，罰金罰鍰提高
標準條例第一條前段，判決如主文。
本案經檢察官蘇南桓到庭執行職務。
中    華    民    國      八十九      年      三      月      二十一    日
                                  臺灣高等法院臺南分院刑事第一庭
                                      審判長法官  鄭    文    肅
                                            法官  楊    明    章
                                            法官  王    浦    傑
右正本證明與原本無異。
不得上訴。
                                      法院書記官  張    清    良
中    華    民    國      八十九      年      三      月      二十三    日
附錄：
刑法第三百四十九條第二項：搬運、寄藏、故買贓物或為牙保者，處五年以下有期徒
                          刑、拘役或科或併科一千元以下罰金。


司法院資訊處製作；財團法人民間司法改革基金會備份。
